【裁判字號】    95,易,1005
【裁判日期】    950630
【裁判案由】    竊盜
【裁判全文】
臺灣高雄地方法院刑事判決              95年度易字第1005號
公  訴  人  臺灣高雄地方法院檢察署檢察官
被      告  蕭國防
上列被告因竊盜案件，經檢察官提起公訴（95年度偵字第13277
號），本院判決如下：
    主  文
蕭國防連續踰越安全設備，於夜間侵入住宅竊盜，累犯，處有期
徒刑拾壹月。
    事  實
一、蕭國防前於89年間因施用毒品案件，經本院於92年3 月31日
    ，以91年度訴字第2953號判決有期徒刑10月確定，而於93年
    9 月30日縮短刑期執行完畢。詎仍不知悔改，竟意圖為自己
    不法所有之概括犯意，自95年5 月8 日21時30分許起至同年
    6 月7 日21時許止，連續為下列竊盜犯行：
(一)於95年5 月8 日晚間9 時30分許，在高雄市○○區○○路24
    9 號前，持客觀上足充兇器使用之螺絲起子1 把（為被告所
    有，然業經丟棄而未扣案），以該把螺絲起子為工具，用以
    轉動破壞丙○○所有之車牌號碼為2M-3016 號自小客車之右
    後車門門鎖後（毀損部份未據告訴），侵入車內竊取丙○○
    所有身分證、全民健保卡、慶豐銀行信用卡、駕駛執照、該
    車之行車執照各1 枚及硬幣（新台幣【下同】50元硬幣1枚
    、10元硬幣10枚、5 元硬幣4 枚）共170 元得手後，於返家
    途中將該把螺絲起子丟棄。嗣同日晚間11時20分許，在高雄
    市○○區○○街96前，因形跡可疑為警盤查，因而查獲並當
    場扣得上開物品。
(二)於95年6 月7 日21時許，趁乙○○位於高雄市○○區○○街
    742 號住處後方3 樓之窗戶未上鎖之際，竟自該住宅後方防
    火巷，以攀牆之方式攀爬至3 樓，並踰越該未上鎖之3 樓窗
    戶進入乙○○上揭住宅內，徒手竊取乙○○所有之現金41萬
    元、愛其華牌男用、女用手錶各1 只，金飾4 至5 個得手。
    旋於95年6 月8 日，持其所竊取之現金前往位於不詳地點之
    賭場內消費，共消費31萬元；又於95年6 月間某日將其所竊
    取金飾以2 萬多元之價格售予位於高雄市○○○路上之某銀
    樓，並將所得贓款花用殆盡；復持其所竊得女用手錶1 只向
    真實姓名、年籍均不詳之毒販以互易之方式，兌換其個人所
    需施用之毒品。嗣於95年6 月13日11時30分許，為警循線查
    獲，並經被告同意搜索其位於高雄市○○區○○街332 巷6
    號住處後，查扣前開竊得之現金10萬元及男用手錶1 只。
二、案經高雄市政府警察局移送暨高雄市政府警察局楠梓分局報
    告臺灣高雄地方法院檢察署檢察官偵查起訴及移送併辦。
    理  由
一、本件被告蕭國防所犯係死刑、無期徒刑、最輕本刑為3 年以
    上有期徒刑以外之罪，其於準備程序中就被訴事實為有罪之
    陳述，經法官告知簡式審判程序之旨，並聽取公訴人、被告
    之意見後，本院合議庭認為適宜而裁定由受命法官獨任進行
    簡式審判程序，先予敘明。
二、上揭犯罪事實，業據被告坦承不諱，核與被害人丙○○、乙
    ○○於警詢證述遭竊之情節相符，並有贓物認領保管單2 紙
    、贓物及現場照片10張、中國民國95年日出日沒時刻表1 份
    在卷可稽，足見被告自白，核與事實相符。從而，本案事證
    明確，被告犯行，堪予認定。
三、按刑法第321 條第1 項第2 款之「門扇」專指門戶而言，且
    毀壞裝置於門上構成門扇之一部之喇叭鎖及其他門鎖，係毀
    壞門扇之行為，而與毀壞附加於門上之掛鎖係屬毀壞安全設
    備之行為有間（最高法院83年度台上字第3856號、69年台上
    字第776 號判決意旨參照），另所謂「其他安全設備」，指
    門扇、牆垣以外，依通常觀念足認防盜之一切設備而言，如
    附掛於門上之掛鎖、窗戶、冷氣孔、屋頂等即屬之。次按螺
    絲起子，係金屬材質製成，質地堅硬或銳利，可持之傷害人
    之身體、生命，而對人之安全構成威脅，自屬兇器無訛。是
    核被告就犯罪事實欄一（一）所為，係犯刑法第321 條第1
    項第3 款之攜帶兇器竊盜罪；其就犯罪事實欄一（二）所為
    ，係犯刑法第321 條第1 項第1 、2 款之踰越安全設備於夜
    間侵入住宅竊盜罪。被告前後2 次竊盜犯行，時間緊接、方
    法相同，觸犯構成要件相同之罪名，顯係基於既括犯意反覆
    為之，為連續犯，應依刑法第56條之規定，從一重之之踰越
    安全設備於夜間侵入住宅竊盜罪。查被告前於89年間因施用
    毒品案件，經本院於92年3 月31日，以91年度訴字第2953號
    判決有期徒刑10月確定，而於93年9 月30日縮短刑期執行完
    畢，此有臺灣高等法院被告前案紀錄表乙份在卷可憑，其於
    有期徒刑執行完畢後5 年內，再犯本件最重本刑為有期徒刑
    以上之罪，為累犯，應依刑法第47條之規定，遞加重其刑。
    爰審酌被告正值年壯時期，不思勤奮工作，以賺取應得之報
    酬，竟以不勞而獲之手段多次行竊，且行竊時攜帶客觀上足
    對人之生命、身體構成危險之兇器，甚至於夜間潛入住宅內
    行竊，嚴重破壞社會治安，幸未因而加害任何人，所竊取之
    財物價值不低，以及犯罪後坦承犯行，態度尚稱良好等一切
    情狀，量處如主文所示之刑。至被告持以撬開被害人丙○○
    車門之螺絲起子1 把，雖係被告所有供犯罪所用之物，惟該
    螺絲起子業經被告丟棄，業據被告供承在卷（見本院卷第29
    頁），為免將來執行之困擾，自不予宣告沒收，附此敘明。
據上論斷，應依刑事訴訟法第273 條之1 第1 項、第299 條第1
項前段，刑法第56條、第321 條第1 項第1 、2 款、第47條，判
決如主文。
本案經檢察官甲○○到庭執行職務。
中    華    民    國    95    年    6     月    30    日
                  刑事第十二庭  法  官  林書慧
以上正本證明與原本無異。
如不服本判決，應於判決送達後10日內，向本院提出上訴狀。
中    華    民    國    95    年    6     月    30    日
                                書記官  鍾錦祥
附錄本判決論罪科刑法條：
刑法第 321 條
犯竊盜罪而有左列情形之一者，處6 月以上、5 年以下有期徒刑
：
一、於夜間侵入住宅或有人居住之建築物、船艦或隱匿其內而犯
    之者。
二、毀越門扇、牆垣或其他安全設備而犯之者。
三、攜帶兇器而犯之者。
四、結夥三人以上而犯之者。
五、乘火災、水災或其他災害之際而犯之者。
六、在車站或埠頭而犯之者。
前項之未遂犯罰之。


司法院資訊處製作；財團法人民間司法改革基金會備份。
